臺灣高等法院高雄分院刑事判決　　　　　　　　　　九十一年度上易字第三四四號
　　上訴人
　　即被告　乙○○
右上訴人因恐嚇等案件，不服臺灣高雄地方法院九十年度易字第三八七二號，中華民
國九十一年一月十一日第一審判決（起訴案號：臺灣高雄地方法院檢察署九十年度偵
字第三○三號）提起上訴，本院判決如左：
    主  文
原判決關於毀損罪部分暨定執行刑部分，均撤銷。
乙○○被訴毀損部分無罪。
其餘上訴駁回。
    事  實
乙○○於擺設高雄縣大樹鄉小坪村關帝廟前之算命攤位，因設攤處所問題，與同於廟
前經營小吃店之甲○○，時生衝突，嗣於民國八十九年十二月二十一日下午六時許，
莊聖賢因酒後略有醉意，竟持其所有之菜刀及水果刀各一把，進入甲○○所經營之小
吃店，基於恐嚇危害他人安全之犯意，追逐並作勢砍殺甲○○，並聲稱要將甲○○殺
死、砍成三塊等語，致甲○○心生畏懼而危害於其個人之安全，因甲○○逃離躲藏，
乙○○未能尋得，即當場以手持之菜刀揮砍其小吃店營業用之桌面洩憤。嗣於當日晚
上十時許，經警據報前往逮捕莊聖賢，並在現場扣得菜刀及水果刀各一把。案經甲○
○訴由高雄縣警察局仁武分局報請臺灣高雄地方法院檢察署檢察官偵查起訴。
    理  由
一、訊據被告莊聖賢矢口否認前開犯行，辯稱前往小吃店係與他人講話，未與甲○○
    發生糾紛，亦未持刀恐嚇甲○○云云。惟查，前開事實，業據告訴人甲○○指訴
    綦詳，核與證人楊皆得於警偵訊中證述情節相符，復據證人即警員吳建成證稱：
    被告於伊到現場時，因酒醉坐在地上，水果刀及菜刀亦散置於現場地上，桌上有
    受損痕跡等語在卷，衡情若非告訴人確有遭恐嚇情事，其本人並無以刀擊砍自己
    營業用桌面之理，其指訴桌面係遭被告以刀器砍擊，應屬合理，而被告受逮捕時
    經測得其呼氣酒精濃度為每公升零點二零毫克，有酒精濃度測試報告單一紙附卷
    可稽，案發時被告確有醉意，其與告訴人間又有未了糾紛，則持散落現場之刀器
    以揮擊桌面，亦非違常之指訴。是告訴人指訴上開被告恐嚇之情節，尚無違常，
    應屬實情，而堪予採信，被告所辯，應屬卸責之詞，無可採信。本件事證明確，
    被告犯行堪以認定。
二、核被告所為，係犯刑法第三百零五條之恐嚇罪。被告上開恐嚇犯罪事證明確，原
    審法院乃依據刑法第三百零五條、第四十一條第一項前段（原判決適用第四十一
    條應予更正）、罰金罰鍰提高標準條例第一條前段、第二條等規定，並審酌被告
    僅因細故，竟以刀器騷擾他人營業，並恐嚇加害他人生命，雖實際造成損害尚微
    ，然對於告訴人精神上之威脅甚巨，且犯後猶矢口否認犯行，並無悔意等一切情
    狀，量有期徒刑三月，並諭知以三百元折算一日之易科罰金折算標準，認事用法
    並無不合，量刑亦稱允妥，被告上訴意旨否認犯罪，指摘原判決此部分不當，核
    無理由，應予駁回。
三、公訴意旨另以：被告乙○○於同前揭時、地，基於毀損之犯意，持刀將告訴人店
    內桌子一張砍裂，致生損害於告訴人甲○○，因認被告涉犯刑法第三百五十四條
    之毀損器物罪嫌云云。經查，刑法第三百五十四條所指之「毀損」，以使所毀損
    之物，失其全部或一部之效用為構成要件（最高法院四十七年臺非字第三十四號
    判例參照）。本件被告之行為，主要意在以強暴行動達恐嚇他人目的，其以刀敲
    擊桌面方法亦是僅傷及桌面而有程度之敲擊，毀損告訴人桌椅應非其本意，已難
    認被告恐嚇之餘另萌有毀損之犯罪故意；況依卷附被損之桌面照片，該木桌僅邊
    緣及中心處受有五處些微，長度非長之桌面刀痕，而該桌子係供客人餐飲使用之
    木質桌面，已屬舊品，是整體觀之，該些微刀痕，就桌子效用而言，不論全部或
    一部，均未及之，就桌子價值，亦難認因此而明顯失其內容，揆諸前揭說明，自
    難認與刑法第三百五十四條毀損器物罪要件相合。此外查無其他具體證據足資認
    定被告確有毀損器物犯行，其犯罪即屬不能證明，原審未予詳究，就此部分遽對
    被告論罪科刑，即有未合，被告此部分上訴意旨否犯罪，指摘原判決不當，即有
    理由，應就此部分及定執行刑部分均予撤銷，並改諭知被告此部分無罪。
據上論斷，應依刑事訴訟法第三百六十九條第一項前段、第三百六十四條、第三百六
十八條、第三百零一條第一項，判決如主文。
本案經檢察官沈紹嘉到庭執行職務。
中    華    民    國     九十一     年       四       月       十       日
                              臺灣高等法院高雄分院刑事第八庭
                                  審判長法官  郭雅美
                                        法官  張盛喜
                                        法官  洪兆隆
右正本證明與原本無異。
不得上訴。
書記官  吳福連
中    華    民    國     九十一     年       四       月    十  二      日
                                                                        Ｆ
